臺灣高雄地方法院刑事判決　　　　　　99年度審易字第5372號
公　訴　人　臺灣高雄地方法院檢察署檢察官
被　　　告　沈國成
上列被告因竊盜等案件，經檢察官提起公訴（99年度偵字第3380
0號），本院判決如下：
    主  文
沈國成犯如附表主文欄所示之罪，各處如附表主文欄所示之刑。
應執行有期徒刑貳年貳月，扣案之電鑽壹支沒收。
    事  實
一、沈國成前因施用毒品案件，經本院以民國95年度訴字第4088
    號判決判處有期徒刑8 月確定，嗣經本院以96年度聲減字第
    587 號裁定減為有期徒刑4 月確定，於96年7 月25日因徒刑
    易科罰金執行完畢。詎仍不知警惕，與謝銀雄（另由檢察官
    偵辦中）共同意圖為自己不法所有之犯意聯絡，於附表所示
    之時間，由沈國成騎乘車號P52-179 號重型機車搭載謝銀雄
    前往如附表所示之地點，以附表所示之手法竊盜如附表所示
    之財物，得手後供2 人朋分花用。嗣於附表編號2 所示之時
    、地竊取財物時，因觸動保全系統，經警於99年10月25日上
    午6 時15分許，在高雄市左營區○○○路與大中路口逮捕沈
    國成，並扣得謝銀雄所有供如附表所示犯行所用之電鑽1 支
    ，而查獲上情。
二、案經蘇柏源訴由高雄市政府警察局左營分局移送臺灣高雄地
    方法院檢察署檢察官偵查起訴。
    理  由
一、按被告以外之人於審判外之言詞或書面陳述，除法律有規定
    者外，不得作為證據。又被告以外之人於審判外之陳述，雖
    不符前4 條之規定，而經當事人於審判程序同意作為證據，
    法院審酌該言詞陳述或書面陳述作成時之情況，認為適當者
    ，亦得為證據。當事人、代理人或辯護人於法院調查證據時
    ，知有第159 條第1 項不得為證據之情形，而未於言詞辯論
    終結前聲明異議者，視為有前項之同意，刑事訴訟法第159
    條第1 項、第159 條之5 第1 項、第2 項分別定有明文。查
    本案認定事實所引用之卷證資料，除原已符同法第159 條之
    1 至第159 條之4 規定、及法律另有規定等傳聞法則例外規
    定，而得作為證據外，其餘卷證資料，並無證據證明係公務
    員違背法定程序所取得，而檢察官、被告等於本院審理時，
    均不爭執其證據能力，且本院審酌前揭證據作成時之情況，
    並無違法取證之瑕疵，亦認以之作為證據為適當，是本件有
    關被告以外之人於審判外之言詞或書面陳述等供述證據，依
    前揭法條意旨，自均得為證據。
二、上開事實，業據被告沈國成於警詢、偵查及本院審理中坦承
    不諱。核與證人蘇柏源、吳寶琛、陳建宏於警詢中證述之情
    節相符；並有保時潔洗車廠監視錄影器擷取翻拍照片、販賣
    機照片、手機畫面照片、自由四路150 號現場及販賣機照片
    、高雄市政府警察局左營分局扣押筆錄、扣押物品目錄表、
    扣押物品收據及電鑽1 支扣案可參，足認被告自白與事實相
    符。從而，本件事證明確，被告犯行均堪認定，應依法論科
    。
三、按刑法第321 條第1 項第2 款規定將「門扇」、「牆垣」、
    「其他安全設備」並列，則所謂「門扇」專指門戶而言，應
    屬狹義，僅指分隔住宅或建築物內外之間之出入口大門而言
    ；而所謂「其他安全設備」，指門扇牆垣以外，依通常觀念
    足認防盜之一切設備而言，如電網、門鎖以及窗戶等是。本
    件共犯謝銀雄翻越保時潔洗車廠外之網狀大門，尚與前述之
    「門扇」不同，而該大門亦有基本之防盜功能，應屬「其他
    安全設備」無訛。次按刑法第321 條第1 項第3 款所稱兇器
    ，其種類並無限制，凡客觀上足對人之生命、身體、安全構
    成威脅，具有危險性之兇器均屬之，且祇須行竊時攜帶此種
    具有危險性之兇器為已足，不以攜帶之初有行兇之意圖為必
    要（最高法院79臺上字第5253號判例意旨可資參照）。查被
    告竊取如附表所示金錢所用之電鑽，為金屬材質，且得以之
    破壞自動販賣機之投幣孔，可見其質地堅硬，若持之揮打，
    客觀上顯然足以對人之生命、身體、安全構成威脅，具有危
    險性，應屬兇器無誤。是核被告所為，附表編號1 、3 部分
    ，均係犯刑法第321 條第1 項第2 款、第3 款之攜帶兇器，
    踰越安全設備竊盜及刑法第354 條之毀損罪；編號2 部分，
    係犯同法第321 條第1 項第3 款之攜帶兇器竊盜罪。起訴書
    就附表編號1 、3 之犯行未論及被告踰越安全設備竊盜之事
    實，然此部分犯行與起訴之攜帶兇器竊盜犯行部分，有裁判
    上一罪之關係，為起訴效力所及，本院自應併予審理。又前
    揭編號1 、3 犯行部分，被告以電鑽毀損自動販賣機之投幣
    孔，行竊自動販賣機內財物之一行為，同時觸犯毀損罪與攜
    帶兇器，踰越安全設備竊盜罪之2 罪名，為想像競合犯，應
    依刑法第55條規定，從一重之攜帶兇器，踰越安全設備竊盜
    罪處斷。又被告與謝銀雄就前揭犯行間，有犯意聯絡及行為
    分擔，均應論以共同正犯。被告所犯3 罪，犯意各別，行為
    互殊，應分論併罰。另被告曾因如事實欄所示犯行，經法院
    判決如事實欄所示罪刑確定，於96年7 月25日易科罰金執行
    完畢之事實，有臺灣高等法院被告前案紀錄表可佐，是其5
    年以內故意再犯本件有期徒刑以上之3 罪，均為累犯，各應
    依刑法第47條第1 項規定加重其刑。爰審酌被告正值壯年，
    擁有工作能力，不思以正當方法賺取財物，竟貪圖私利，破
    壞他人對財產權之支配，危害社會治安，尚未與被害人和解
    ，賠償其等損害，行為顯然可議；惟考以被告坦承犯行，態
    度尚佳，所竊金額非鉅等一切情狀，分別量處如主文所示之
    刑，並定其應執行之刑，以資懲儆。另扣案之電鑽1 支為共
    犯謝銀雄所有，且係供如附表所示3 次竊盜犯行所用之物，
    業經被告於本院審理中供承在卷，爰依共犯責任共同理論與
    刑法第38條第1項 第2 款規定，宣告沒收之。
據上論斷，應依刑事訴訟法第299 條第1 項前段，刑法第28條、
第321 條第1 項第2 款、第3款、第354 條、第55條、第47條第1
項、第38條第1 項第2 款、第51條第5 款，判決如主文。
本案經檢察官王兆琳到庭執行職務
中    華    民    國   100    年    1     月    26    日
                  刑事第十庭    法  官  方錦源
以上正本證明與原本無異。
如不服本判決應於收受判決後10日內向本院提出上訴書狀，並應
敘述具體理由。其未敘述上訴理由者，應於上訴期間屆滿後20日
內向本院補提理由書(均須按他造當事人之人數附繕本)「切勿逕
送上級法院」。
                                書記官  冒佩妤
中    華    民    國   100    年    1     月    26    日
附錄本件論罪科刑之法條：
中華民國刑法(94.02.02)第321條
（加重竊盜罪）
犯竊盜罪而有左列情形之一者，處 6 月以上、 5 年以下有期徒
刑：
一  於夜間侵入住宅或有人居住之建築物、船艦或隱匿其內而犯
    之者。
二  毀越門扇、牆垣或其他安全設備而犯之者。
三  攜帶兇器而犯之者。
四  結夥三人以上而犯之者。
五  乘火災、水災或其他災害之際而犯之者。
六  在車站或埠頭而犯之者。
前項之未遂犯罰之。
中華民國刑法(94.02.02)第354條
（毀損器物罪）
毀棄、損壞前二條以外之他人之物或致令不堪用，足以生損害於
公眾或他人者，處 2 年以下有期徒刑、拘役或 5 百元以下罰金
。
附表
┌──┬────────┬─────────────┬────────────┐
│編號│犯罪時間、地點  │犯罪手法、所得/所犯法條   │主文                    │
├──┼────────┼─────────────┼────────────┤
│1   │99年8 月26日上午│由沈國成在外把風，謝銀雄踰│沈國成共同犯攜帶兇器，踰│
│    │6 時53分許，在高│越網狀鐵門之安全設備，進入│越安全設備竊盜罪，累犯，│
│    │雄市左營區大中二│洗車廠內，以自備客觀上具有│處有期徒刑拾月，扣案之電│
│    │路222 號旁之保時│危險性之電鑽1 支，破壞蘇柏│鑽壹支沒收。            │
│    │潔洗車廠內      │源所持有之飲料自動販賣機投│                        │
│    │                │幣孔後，竊取置於該販賣機內│                        │
│    │                │之新台幣（下同）3,700 元得│                        │
│    │                │手後，與沈國成騎乘同一機車│                        │
│    │                │離去。                    │                        │
│    │                ├─────────────┤                        │
│    │                │刑法第321 條第1 項第2 款、│                        │
│    │                │第3 款之加重竊盜罪及同法第│                        │
│    │                │354 條之毀損罪。          │                        │
├──┼────────┼─────────────┼────────────┤
│2   │於99年10月25日上│由沈國成在外把風，謝銀雄以│沈國成共同犯攜帶兇器竊盜│
│    │午5 時許，在高雄│自備客觀上具有危險性之上開│罪，累犯，處有期徒刑玖月│
│    │市左營區○○○路│電鑽，破壞吳寶琛所持有之飲│，扣案之上開電鑽壹支沒收│
│    │150 號          │料自動販賣機投幣孔後（毀損│。                      │
│    │                │部分未具告訴），竊取置於該│                        │
│    │                │販賣機內之20元得手後，與沈│                        │
│    │                │國成騎乘同一機車離去。    │                        │
│    │                ├─────────────┤                        │
│    │                │刑法第321 條第1 項第3 款之│                        │
│    │                │加重竊盜罪                │                        │
├──┼────────┼─────────────┼────────────┤
│3   │於99年10月25日上│由沈國成在外把風，謝銀雄踰│沈國成共同犯攜帶兇器，踰│
│    │午5 時11分許，在│越網狀鐵門之安全設備，進入│越安全設備竊盜罪，累犯，│
│    │高雄市左營區大中│洗車廠內，以自備客觀上具有│處有期徒刑拾月，扣案之電│
│    │二路222 號旁之保│危險性之上開電鑽，破壞蘇柏│鑽壹支沒收。            │
│    │時潔洗車廠內    │源所持有之飲料自動販賣機投│                        │
│    │                │幣孔後，竊取置於該販賣機內│                        │
│    │                │之70 0元得手後，與沈國成騎│                        │
│    │                │乘同一機車離去。          │                        │
│    │                ├─────────────┤                        │
│    │                │刑法第321 條第1 項第2 款、│                        │
│    │                │第3 款之加重竊盜罪及同法第│                        │
│    │                │354 條之毀損罪            │                        │
└──┴────────┴─────────────┴────────────┘